【裁判字號】    96,交簡上,124
【裁判日期】    970122
【裁判案由】    過失傷害
【裁判全文】
臺灣板橋地方法院刑事判決           96年度交簡上字第124號
上  訴  人  臺灣板橋地方法院檢察署檢察官
被      告  甲○○
上列上訴人即被告因過失傷害案件，不服本院九十六年度交簡字
第一０八三號中華民國九十六年九月七日第一審判決（聲請案號
：九十六年度調偵字第三五四號），提起上訴，本院管轄之第二
審合議庭判決如下：
    主  文
上訴駁回。
    事  實 及 理 由
一、本案經本院審理結果，認除原判決犯罪事實第四行起「甲○
    ○詎竟疏未注意，自乙○○所騎乘腳踏車之右側超車，乙○
    ○所騎乘之腳踏車於斯時靠右，甲○○所騎乘之上開機車因
    而撞及前方騎乘腳踏車之乙○○」部分，應補充為「詎甲○
    ○竟疏未注意保持安全間隔，自乙○○所騎乘腳踏車之右側
    超車，乙○○所騎乘之腳踏車於斯時靠右，甲○○所騎乘之
    上開機車因而撞及前方騎乘腳踏車之乙○○」；證據部分補
    充被告甲○○於本院合議庭審理中之自白外，其餘第一審以
    被告甲○○所為係犯刑法第二百八十四條第一項前段之過失
    傷害罪，處拘役三十日，並依中華民國九十六年罪犯減刑條
    例第二條第一項第三款、第七條（原判決漏載，應予補充）
    之規定，減為拘役十五日，如易科罰金，以新臺幣一千元折
    算一日，其認事用法及量刑均無不當，應予維持，並引用第
    一審簡易判決書記載之事實、理由、證據及所犯法條（詳如
    附件）。
二、檢察官上訴意旨乃循告訴人乙○○之請求，認被告犯後態度
    惡劣，且拒不賠償告訴人，原審量刑過輕等語。惟按量刑輕
    重，係屬事實審法院得依職權自由裁量之事項，苟已斟酌刑
    法第五十七條各款所列情狀而未逾越法定刑度，不得遽指為
    違法。本件原判決於量刑時，已就被告過失之程度、告訴人
    之傷勢及被告犯後未與告訴人達成和解，但告訴人已取得新
    臺幣二萬三千四百零四元之賠償等一切情狀，並依自首之規
    定減輕其刑後，在法定刑內量處被告拘役三十日，且依中華
    民國九十六年罪犯減刑條例之規定減為拘役十五日，並無違
    法或明顯不當之情形。又本院徵之被告前無犯罪科刑紀錄（
    見卷附臺灣高等法院被告前案紀錄表），素行尚稱良好，且
    被告於警詢時、偵查及本院審理中始終坦承過失傷害之犯行
    ，至被告與告訴人雖未能達成民事和解，但告訴人本可另循
    民事訴訟程序向被告求償，自難以此率認被告犯後態度不佳
    ，綜上足徵本件原審量刑並無過輕之情形。檢察官上訴意旨
    既未指摘原判決科刑有何違背法令，單純就科刑輕重為爭執
    ，並無理由，應駁回其上訴。
據上論斷，應依刑事訴訟法第四百五十五條之一第一項、第三項
、第三百六十四條、第三百六十八條、第三百七十三條，判決如
主文。
本案經檢察官鄭潔如到庭執行職務。
中    華    民    國    97    年    1     月    22    日
                      交通法庭  審判長法  官  白光華
                                      法  官  曾淑娟
                                      法  官  楊志雄
以上正本證明與原本無異
不得上訴
                                      書記官  陳春銘
中    華    民    國    97    年    1     月    22    日


司法院資訊處製作；財團法人民間司法改革基金會備份。
